【裁判字號】    92,交聲,1131
【裁判日期】    920930
【裁判案由】    交管條例聲異
【裁判全文】
臺灣板橋地方法院交通事件裁定                  九十二年度交聲字第一一三一號
    原處分機關  交通部公路總局臺北區監理所
    異議人即    乙○○
    受處分人
右列受處分人因違反道路交通管理處罰條例案件，對於交通部公路總局臺北區監理所
九十二年七月四日所為之裁決（北監營字第裁四○─Ｃ三六三六一七號裁決書）
，聲明異議，本院裁定如左：
    主  文
異議駁回。
    理  由
一、按汽車行駛有損毀或變造汽車牌照、塗抹污損牌照，或以安裝其他器具之方式，
    使不能辨認其牌號者，處新臺幣（下同）二千四百元以上四千八百元以下罰鍰，
    並責令改正，道路交通管理處罰條例第十三條第一項第一款定有明文。次按，交
    通部八十三年七月七日交路（八三）字第二二七八五號函解釋「‧‧‧應查明
    加裝之燈光是否使牌照有無辨認困難，倘已達不能辨認其牌號，可依上開條例第
    十三條第一款規定處罰」。合先敘明。
二、異議意旨略以：異議人為求行車之安全性及辨識，於後車牌加裝零點三公分之閃
    爍ＬＥＤ燈，並非有爆閃作用之「閃光燈」，異議人所加裝之ＬＥＤ燈並未達到
    夜間不能辨識之程度，並有助於濃霧及大雨時之辨別，故原舉發機關之舉發實有
    違誤，請求撤銷原處分。
三、經查，異議人即受處分人乙○○駕駛車號Ｔ八－九五六號營業小客車，因「後車
    牌裝置閃光器（燈泡）」違規，經臺北縣警察局海山分局交通分隊於九十二年四
    月十七日二十時十分許，在台北縣板橋市○○路欄停掣發舉發違反道路交通管理
    事件通知單，有臺北縣警察局北縣警交字第Ｃ三六三六一七號舉發違反道路
    交通管理事件通知單及交通部公路總局臺北區監理所北監營字第裁四○─Ｃ三
    六三六一七號裁決書在卷可稽。且證人即臺北縣政府警察局海山分局交通分隊
    員警甲○○到庭證述當日舉發情形，陳稱：「我在民族路口的時候發現一臺計程
    車，後座大牌有裝閃光器，影響測速照相，會有曝光看不到大牌的情形，我用肉
    眼是看得到大牌號碼‧‧‧這個車燈剛好在車牌上我們看得到，可是測速照相的
    話會看不到」（見本院九十二年九月十九日訊問筆錄）等語。依員警當時舉發之
    情形可知，上開小客車後車牌所加裝之閃爍燈，雖以肉眼得以辨識出車牌號碼，
    但卻仍令測速照相已達無法辨識之程度，致無從逕行舉發，參以異議人當庭自承
    該車燈會閃燦，故異議人辯稱，未達到夜間不能辨識之程度，尚難採信。又執勤
    警員本其維護交通秩序、安全職責所為之舉發，自應受到合法、正確之推定，異
    議人違規之行為堪予認定。
四、從而，原處分機關據以援引上開規定，裁處罰鍰二千四百元整，並責令改正；逾
    期則依裁決書處罰主文規定裁處，並無不當。是異議為無理由，應予駁回。
五、據上論斷，應依道路交通案件處理辦法第十九條，裁定如主文。
中      華      民      國    九十二    年     九       月      三十    日
  臺灣板橋地方法院交通法庭
                                      法  官    潘  翠  雪
右正本證明與原本無異。
如不服本裁定，應於裁定送達後五日內向本院提出抗告狀。
                                      書記官    張  成  龍
中      華      民      國    九十二    年     九       月      三十    日


司法院資訊處製作；財團法人民間司法改革基金會備份。
